【裁判字號】    95,簡上,201
【裁判日期】    951212
【裁判案由】    違反商標法
【裁判全文】
臺灣彰化地方法院刑事判決             95年度簡上字第201號
公  訴  人  臺灣彰化地方法院檢察署檢察官
上  訴  人
即  被  告  乙○○
            甲○○
上列上訴人即被告等人因違反商標法案件，不服本院北斗簡易庭
九十五年度斗簡字第二一五號，中華民國九十五年七月二十八日
所為第一審簡易判決（聲請簡易判決處刑案號：臺灣彰化地方法
院檢察署九十五年度偵字第八七九號），提起上訴，本院管轄之
第二審合議庭裁定依簡式審判程序審理，判決如下：
    主  文
上訴駁回。
乙○○、甲○○，均緩刑貳年。
    事實及理由
一、本案經本院審理結果，認第一審判決認事用法及量刑均無不
    當，應予維持，並引用第一審判決書記載，事實、證據及理
    由（如附件）。
二、按除被告所犯為死刑、無期徒刑、最輕本刑為三年以上有期
    徒刑之罪或高等法院管轄第一審案件者外，於前條第一項程
    序進行中，被告先就被訴事實為有罪之陳述時，審判長得告
    知被告簡式審判程序之旨，並聽取當事人、代理人、辯護人
    及輔佐人之意見後，裁定進行簡式審判程序，刑事訴訟法第
    二百七十三條之一第一項定有明文。本件被告乙○○、甲○
    ○所涉均係死刑、無期徒刑、最輕本刑為三年以上有期徒刑
    之罪或高等法院管轄第一審案件以外之罪，並於本院行準備
    程序時就被訴事實為有罪之陳述，本院合議庭依前揭規定，
    經評議結果，裁定行簡式審判程序。
三、上訴人即被告等人上訴意旨略以：被告等人家境困苦，因身
    受殘障覓無工作，領有低收入戶證明及殘障手冊，又須照料
    家庭，始販賣仿冒香菸以籌措生計，原審未查遽以論處被告
    二人均為有期徒刑六月，如易科罰金以三百元折算一日，其
    量刑顯屬過重，請求撤銷原判決另為較輕之處罰云云。查本
    件被告等人違反商標法之事實，業據被告等人於警訊、偵訊
    中及於本院行準備程序與審理時均坦承不諱，並有經濟部中
    央標準局商標註冊證、中華民國商標註冊證、經濟部智慧財
    產局商標註冊簿、延展註冊申請書各一份附卷可稽，此外，
    復有仿冒之長壽牌黃硬盒八百四十一包、長壽牌白軟淡菸二
    百九十八包、大衛杜夫「DA VIDDOFF」一百八十三包、新樂
    園淡菸九十八包、峰牌香菸一千六百二十包、七星「MILDSE
    VEN 」六十包及名片四盒扣案可資佐證，被告等人本件違反
    商標法之犯行，堪以認定，原審據以論罪科刑，核無違誤或
    不當之處，被告上訴謂原審判決量刑過重，為無理由，應予
    駁回。另修正前刑法第二十八條：「二人以上共同實施犯罪
    之行為者，皆為正犯。」之規定修正為「二人以上共同實行
    犯罪之行為者，皆為正犯。」，惟本件被告等人不論依修正
    前之刑法第二十八條，抑或修正後之刑法第二十八條之規定
    ，均構成正犯，對被告等人而言並無有利或不利之情形，不
    生任何影響，應依刑法第二條第一項前段，一併適用舊法之
    規定，原審漏未論及，附此敘明。
四、被告行為後，刑法第七十四條關於緩刑之規定，雖亦於九十
    四年二月二日修正公布，並於九十五年七月一日施行，然犯
    罪在新法施行前，新法施行後，緩刑之宣告，應適用新法第
    七十四條之規定（最高法院九十五年五月二十三日第八次刑
    事庭會議決議第七點參照）。本件被告等人前均未曾故意犯
    罪受有期徒刑以上刑之宣告，有臺灣高等法院被告全國前案
    紀錄表等件附卷可參，念其等人素行尚佳，為賺取微薄工資
    以維家計，犯情尚輕，因一時疏忽而罹刑章，則被告等人經
    此次科刑之判決，當知警惕，應無再犯之虞，本院因認對被
    告等人所宣告之刑，以暫不執行為適當，乃均併予宣告緩刑
    二年，以勵自新。
據上論斷，應依刑事訴訟法第四百五十五條之一第一項、第三項
、第三百六十四條、第二百七十三條之一第一項、第三百七十三
條、第三百六十八條，刑法第七十四條第一項第一款，判決如主
文。
本案經檢察官鮑慧忠到庭執行職務。
中    華    民    國    95    年    12    月    12    日
                    刑事第一庭  法  官  葉榮郎
                                法  官  郭麗萍
                                法  官  胡宜如
以上正本證明與原本無異。
本件不得上訴。
中    華    民    國    95    年    12    月    12    日
                                書記官  吳金良


司法院資訊處製作；財團法人民間司法改革基金會備份。
